【裁判字號】    97,訴,253
【裁判日期】    970520
【裁判案由】    違反毒品危害防制條例
【裁判全文】
臺灣雲林地方法院刑事判決               97年度訴字第253號
公  訴  人  臺灣雲林地方法院檢察署檢察官
被      告  甲○○
                      （現另案在臺灣雲林監獄執行中）
上列被告因違反毒品危害防制條例案件，經檢察官提起公訴（96
年度毒偵字第1802號），被告於準備程序中就被訴事實為有罪之
陳述，經告知簡式審判程序意旨，並聽取當事人之意見後，本院
合議庭裁定改由受命法官獨任以簡式審判程序審理，判決如下：
    主  文
甲○○施用第一級毒品，處有期徒刑拾月，扣案之海洛因（淨重
參點肆零公克，含包裝袋壹個）沒收銷燬之；又施用第二級毒品
，處有期徒刑柒月。應執行有期徒刑壹年肆月，扣案之海洛因（
淨重參點肆零公克，含包裝袋壹個）沒收銷燬之。
    犯罪事實及理由
壹、程序事項：
    本件經被告甲○○於準備程序期日為有罪之陳述，經受命法
    官告知簡式審判程序之旨，並聽取當事人之意見後，本院認
    無不得或不宜改依簡式審判程序進行之處，爰依刑事訴訟法
    第273 條之1 第1 項，裁定由受命法官獨任進行簡式審判程
    序，則依據刑事訴訟法第273 條之2 、同法第159 條第2 項
    之規定，不適用傳聞法則有關限制證據能力之相關規定；並
    得依同法第310 條之2 之準用同法第454 條之規定製作略式
    判決書，依法僅需記載犯罪事實、證據名稱及應適用之法條
    ，並得以簡略方式為之，合先敘明。
貳、實體事項：
一、構成犯罪事實：
    甲○○前於民國93年間因施用毒品案件，經觀察、勒戒後，
    認無繼續施用毒品之傾向，由臺灣雲林地方法院檢察署檢察
    官於93年10月21日，以93年度毒偵字第1291號為不起訴處分
    確定。詎仍不思悔改，於觀察、勒戒執行完畢釋放後5 年內
    又基於施用第一級毒品之犯意，於96年11月16日下午2 、3
    時許，在其位於雲林縣麥寮鄉瓦村瓦63號住處，以將毒
    品海洛因摻入香菸內點燃，吸食其煙氣之方式，施用第一級
    毒品海洛因1 次。另於觀察、勒戒執行完畢釋放後5 年內又
    基於施用第二級毒品之犯意，於96年11月16日前3 、4 日內
    某時許，在上址住處，以將毒品甲基安非他命置入玻璃球內
    燒烤，吸食其煙氣之方式，施用第二級毒品甲基安非他命1
    次。嗣因另案遭通緝，於96年11月17日下午5 時許，在其上
    址住處，為警當場緝獲，在其上衣口袋查扣第一級毒品海洛
    因1 包（淨重3.40公克，含包裝袋1 個），經其同意採集尿
    液送驗後，結果呈甲基安非他命及嗎啡陽性反應，始悉上情
    。
二、認定犯罪事實所憑之證據名稱：
    (一)雲林縣警察局臺西分局尿液送檢真實姓名登記簿及臺灣檢
      驗科技股份有限公司濫用藥物尿液檢驗報告各1 份。
    (二)法務部調查局97年1 月18日調科壹字第09723004920 號鑑
      定書1 份。
    (三)刑案資料查註紀錄表、全國施用毒品案件紀錄表、刑案人
      犯在監所最新資料報表及臺灣雲林地方法院檢察署檢察官
      93年度毒偵字第1291號不起訴處分書各1 份。
    (四)第一級毒品海洛因（淨重3.40公克，含包裝袋1 個）扣案
      。
    (五)被告甲○○於警詢、偵查及本院審理時之自白，且與上開
      積極證據相符，應可採信。
    (六)綜上所述，本件事證明確，被告犯行應堪認定。
三、論罪科刑之理由：
    (一)查海洛因，係毒品危害防制條例第2 條第2 項第1 款所定
      之第一級毒品；甲基安非他命，係毒品危害防制條例第2
      條第2 項第2 款所定之第二級毒品。是核被告甲○○所為
      ，係犯毒品危害防制條例第10條第1 項之施用第一級毒品
      及同條例第10條第2 項之施用第二級毒品罪。被告施用第
      一級及第二級毒品前後持有第一級及第二級毒品之低度行
      為應分別為施用第一級及第二級毒品之高度行為所吸收，
      均不另論罪。被告所犯上開2 罪罪名互異，犯意各別，應
      分論併罰。
    (二)爰審酌被告前有違反槍砲彈藥刀械管制條例前科，素行並
      非良好，又經送觀察、勒戒後，獲不起訴處分確定，又因
      施用毒品案件，經法院判處罪刑確定，現仍因該案在監執
      行，竟再犯本件之罪，顯無悔改之意，及其犯罪之目的單
      純、手段平和、所生危害非鉅、犯罪後坦承犯行態度尚可
      ，並考量施用毒品者均有相當程度之成癮性及心理依賴性
      ，其犯罪心態與一般刑事犯罪之本質並不相同等一切情狀
      ，分別量處如主文所示之刑，並定其應執行之刑。
    (三)扣案之第一級毒品海洛因（淨重3.40公克，含包裝袋1 個
      ），應依毒品危害防制條例第18條第1 項前段規定，宣告
      沒收銷燬。
四、適用之法律：
    (一)刑事訴訟法第273 條之1 第1 項、第299 條第1 項前段、
      第310 條之2 、第454 條。
    (二)毒品危害防制條例第10條第1 項、第2 項、第23條第2 項
      、第18條第1 項前段。
    (三)刑法第11條前段、第51條第5 款。
本案經檢察官梁義順到庭執行職務。
中    華    民    國    97    年    5     月    20    日
                  刑事第二庭  法  官  廖淑華
以上正本證明與原本無異。
如不服本判決，應於判決收受後10日內，向本院提出上訴狀（須
附繕本）。
                              書記官  張菀純
中    華    民    國    97    年    5     月    20    日
附錄本案論罪科刑法條全文：
毒品危害防制條例第10條：
施用第一級毒品者，處6 月以上5 年以下有期徒刑。
施用第二級毒品者，處3 年以下有期徒刑。


司法院資訊處製作；財團法人民間司法改革基金會備份。
